David Escanero Medina

Técnico Superior en Desarrollo de Aplicaciones Web

FORMACIÓN ACADÉMICA

2022 - actualidad Desarrollo de Aplicaciones Web

Instituto Nebrija Madrid (España)

2021 Certificate III Bussines

Lexis Training Brisbane (Australia)

2020 **Certificated Advanced Level**

Imagine Education Academy Brisbane (Australia)

2014 - 2016 Técnico de Emergencias Sanitarias

Colegio Camino Real Madrid(España)

Bachiller 2009 - 2011

Colegio Guzmán el Bueno Madrid(España)

EXPERIENCIA LABORAL

2019-2022 Bartender

Beccofino Restaurant Brisbane (Australia)

Bartender, Floor Manager. Encargado de la gestion

del bar y la terraza.

2018 - 2019 Conductor de Taxi

Servicio Público de Taxis de la C. de Madrid

2016 - 2018 Técnico de Emergencias Sanitarias

Ambulancias Santa Sofía Madrid (España)

Conductor de ambulancias, asistencia sanitaria y

traslado de pacientes

2012 - 2014 Bar Manager

Byron Restaurant Londres (Reino Unido)

Bartender, Bar Manager. Encargado de la gestion del bar, la sala y los horarios de empleados.

2011 - 2012 Grill Chef

Byron Restaurant Londres (Reino Unido)

Grill Chef. Encargado de la gestion de los pedidos y

los pedidos take-away.

+34 630182599



Escanero.medina@gmail.com



Madrid (España)

PERFIL PROFESIONAL

Técnico en Desarrollo de Aplicaciones Web con conocimientos sólidos en PHP, node y SQL.

Comprometido, trabajador en equipo, responsible, constante, comunicativo con el cliente y con una gran capacidad resolutiva ante el trabajo bajo presión.

Dada mi variada experiencia laboral, poseo una gran adaptabilidad a nuevos entornos laborales y a nuevos grupos de trabajo.

HABILIDADES TÉCNICAS

MySql	
HTML/CSS	
PHP	
Java Script/node	
Java/Spring Boot	
Wordpress	
Python	
Unity/C#	

IDIOMAS

Español: nativo

Inglés: Certificated Advanced Level

Otros datos

Carnet de conducir y vehículo propio Altamente disponible a viajar/traslado